臺灣基隆地方法院刑事判決　　　　　　　94年度交易字第84號
公　訴　人　　臺灣基隆地方法院檢察署檢察官
被　　　告　　丙○○
上列被告因過失傷害案件，經檢察官提起公訴（九十四年度調偵
字第一三四號），本院判決如下：
    主  文
本件公訴不受理。
    理　由
一、本件起訴事實如檢察官起訴書所載（如附件）。
二、按告訴乃論之罪，告訴人於第一審辯論終結前得撤回其告訴
    ，又告訴經撤回者，應諭知不受理之判決，刑事訴訟法第二
    百三十八條第一項、第三百零三條第三款定有明文。
三、查本件告訴人乙○○告訴被告丙○○過失傷害案件，公訴人
    認被告係涉犯刑法第二百八十四條第一項前段之罪，依同法
    第二百八十七條前段之規定，須告訴乃論。茲據告訴人當庭
    撤回告訴，依照首開說明，本件爰不經言詞辯論，逕為諭知
    不受理之判決。
四、據上論斷，應依刑事訴訟法第三百零三條第三款、第三百零
    七條，判決如主文。
中　　華　　民　　國　　94　　年　　12　　月　　30 　日
                刑事第五庭審判長　法　官　陳志祥
　　　　　　                      法　官　楊皓清
　　　　　                        法　官　陳玉雲
以上正本證明與原本無異。
對於本件裁定如有不服，應於收受送達後5日內，向本院提出抗
告書狀，敘述抗告之理由，抗告於臺灣高等法院。
中　　華　　民　　國　　94　　年　　12　　月　　30　　日
                                  書記官  王毓嫻
附件：
臺灣基隆地方法院檢察署檢察官聲請簡易判決處刑書
　　　　　　　　　　　　　　　　　　 94年度調偵字第134號
　　被　　　告　丙○○　男　58歲（民國○○年○月○○日生）
　　　　　　　　　　　　住基隆市○○街37巷3之29號
　　　　　　　　　　　　身分證統一編號：Ｚ000000000號
上列被告因過失傷害案件，業經偵查終結，認宜以簡易判決處刑
，茲敘述犯罪事實及證據並所犯法條如下：
　 　 犯　罪　事　實
一、丙○○於民國93年10月26日晚上6時許，騎乘車牌號碼LS5–
　　781號重型機車，沿基隆市○○街往東新街方向行駛，行駛
　　至該路段自治街與光明路口時，本應注意車前狀況及兩車併
　　行之間隔，並隨時採取必要之安全措施，及行經交岔路口不
　　得超車，而依當時天候陰、夜間有照明、路面係乾燥無缺陷
　　之柏油路、路況無障礙物、視距良好等情形，又無不能注意
　　之情事，竟疏未注意車前狀況、保持兩車併行之間隔及安全
　　距離及交岔路口不得超車，即貿然超越右前方由乙○○所騎
　　乘，搭載甲○○之車牌號碼AE–788號重型機車，致丙○○
　　之右手肘，與乙○○騎乘之重型機車左後照鏡發生碰撞，使
　　乙○○及甲○○人車倒地，乙○○因而受有左尺骨鷹嘴突骨
　　折及身體多處擦傷之傷害。丙○○並於肇事後向前來處理車
　　禍之基隆市警察局交通隊警員自首坦承肇事而接受裁判。
二、案經被害人乙○○訴由基隆市警察局第四分局報請偵辦。
　　  證　據　並　所　犯　法　條
一、訊據被告丙○○固坦承有於前開時地與告訴人乙○○發生車
　　禍等情不諱，惟矢口否認有何過失傷害犯行，辯稱：當時我
　　們兩人的機車並行，告訴人的後照鏡碰到我的右手，他就倒
　　地，當時伊並沒有從他的後面超車等語。惟查，前開犯罪事
　　實業據告訴人指訴綦詳，核與證人甲○○證述之情節相符，
　　復有道路交通事故現場圖、道路交通事故調查報告表(一)、(二)
　　各1紙、基隆市○○○道路交通事故談話紀錄表2紙、基隆市
　　○○○道路交通事故補充資料及驗傷診斷書各1紙及現場暨
　　車損照片12張在卷可參。按汽車行駛時，駕駛人應注意車前
　　狀況及兩車併行之間隔，並隨時採取必要之安全措施，又汽
　　車行經交岔路口時，不得超車，道路交通安全規則第94 條
　　第3項及第101條第1款分別定有明文。本件被告於上揭時間
　　，騎乘重型機車行經肇事地點當時，天候陰、夜間有照明、
　　路面係乾燥無缺陷之柏油路、路況無障礙物、視距良好等情
　　形，又無不能注意之情事，詎被告竟疏未注意與同一車道內
　　、其所駕車輛右前方併行之告訴人車輛保持安全間隔，貿然
　　近距離於交岔路口，自前車輛左側超車，被告之右手肘因而
　　擦撞告訴人所騎乘機車，致告訴人因而受有左尺骨鷹嘴突骨
　　折及身體多處擦傷之傷勢，被告有疏未注意車前狀況、兩車
　　併行之間隔及行經交岔路口不得超車之過失甚明，且本件肇
　　事事故經送請臺灣省基宜區車輛行車事故鑑定委員會鑑定，
　　亦認：「兩車屬同向行駛關係，並均在路口前有停等號誌情
　　形，依潘君列席本會時所稱『我車停置位置有跨及機車停等
　　區，前方另有停車』、應訊稱『我前方有很多車輛』，配合
　　陳君列席本會時所稱『我車原停在機車停等區內』、應訊稱
　　『我後方突然有一部重機車從我左側超車』，茲研判兩車於
　　燈號轉換起步時，陳車應係位於潘車前方，亦即全案以丙○○駕駛重機車超車未保持安全間隔，致右手肘與右前方乙○○之重型機車 (左照後鏡)擦撞之可能性較高。」，此有臺
　　灣省基宜區車輛行車事故鑑定委員會94年7月20日基宜鑑字
　　第0945001673號鑑定意見書1份附卷可參，更足論佐被告過
　　失之責。而告訴人因被告前揭過失行為，受有前揭傷害，已
　　如前述，足證被告過失行為與告訴人所受傷害間有相當因果
　　關係。綜上所述，本案事證已臻明確，被告犯行堪以認定。
二、核被告丙○○所為係犯刑法第284條第1項之過失傷害罪嫌。
　　被告於犯罪後，即於該管公務員發覺前，向基隆市警察局交
　　通隊警員自首，有基隆市○○○道路交通事故報案人須知附
　　卷足稽，請依刑法第62條前段之規定減輕其刑。
三、依刑事訴訟法第451條第1項聲請逕以簡易判決處刑。
　　此　致
臺灣基隆地方法院基隆簡易庭
中　　華　　民　　國　　94　　年　　11　　月　　30　　日
　　　　　　　　　　　　　　　檢察官　張　志　明
本件正本證明與原本無異
中　　華　　民　　國　　94　　年　　12　　月　　15　　日
　　　　　　　　　　　　　　　書記官　姜　貴　泰
附錄所犯法條：
刑法第284條第1項
　　因過失傷害人者，處6月以下有期徒刑、拘役或500元以下罰
　　金，致重傷者，處1年以下有期徒刑、拘役或500元以下罰金
　　。
附記事項：本件係依刑事訴訟法簡易程序辦理，法院簡易庭得不
傳喚被告、輔佐人、告訴人、告發人等出庭即以簡易判決處刑；
被告、被害人、告訴人等對告訴乃論案件如已達成民事和解而要
撤回告訴或對非告訴乃論案件認有受傳喚到庭陳述意見之必要時
，請即另以書狀向簡易法庭陳述或請求傳訊。
